【裁判字號】    97,易,5023
【裁判日期】    971231
【裁判案由】    毀棄損壞
【裁判全文】
臺灣臺中地方法院刑事判決              97年度易字第5023號
公  訴  人  臺灣臺中地方法院檢察署檢察官
被      告  酉○○
上列被告因毀棄損壞案件，經檢察官提起公訴（97年度偵字第
27911 號），本院判決如下：
    主    文
酉○○犯毀損他人物品罪，處有期徒刑伍月，如易科罰金，以新
臺幣壹仟元折算壹日。
    犯罪事實
一、酉○○因心情不佳無處宣洩，竟基於毀損他人物品之接續犯
    意，於民國97年11月29日晚間11時許起至同日晚間11時20分
    許止，在臺中市○○○路、工學二街、工學路附近（詳細地
    點如附表一所載），以隨手在地上所撿拾之石頭丟擲汽車擋
    風玻璃之方式，接續砸破如附表一所示之人所有之自用小客
    車擋風玻璃，致生損害於如附表一所示之人。嗣經警據報前
    往處理而當場查獲，並扣得石頭8 顆。
二、案經如附表一所示之人訴由臺中市警察局第三分局報請臺灣
    臺中地方法院檢察署檢察官偵查起訴。
    理    由
壹、程序方面
    按被告以外之人於審判外之言詞或書面陳述，除法律有規定
    者外，不得作為證據，刑事訴訟法第159 條固定有明文，惟
    被告以外之人於審判外之陳述，雖不符同法第159 條之1 至
    之4 規定，而經當事人於審判程序同意作為證據，法院審酌
    該言詞陳述或書面陳述作成時之情況，認為適當者，亦得為
    證據；又當事人、代理人或辯護人於法院調查證據時，知有
    第159 條第1 項不得為證據之情形，而未於言詞辯論終結前
    聲明異議者，視為有前項之同意，同法第159 條之5 亦定有
    明文。查本判決所引用之下列各項證據方法之證據能力，被
    告及檢察官於本院審理時均同意作為證據，且於本院審理中
    調查證據時，知有刑事訴訟法第159 條第1 項不得為證據之
    情形，亦未於言詞辯論終結前聲明異議，且本院審酌該等證
    據作成之客觀情況均無不當，並無不宜作為證據之情事，則
    依刑事訴訟法第159 條之5 之規定，認均具有證據能力。
貳、實體方面
一、上開犯罪事實，業據被告酉○○於警詢、偵查中及本院審理
    時坦承不諱，核與證人即如附表一所示之告訴人於警詢時、
    告訴人李少均、辰○○、丙○○於偵查中所述之情節相符，
    復有扣押筆錄1 份、車籍查詢- 基本資料詳細畫面15紙、現
    場圖1 紙及照片18張在卷可稽，並有扣案之石頭8 顆可資佐
    證，是被告之自白核與事實相符，應堪採信。本案事證明確
    ，被告上開毀損之犯行，洵堪認定。
二、核被告酉○○所為，係犯刑法第354 條之毀損罪。被告先後
    15次毀損如附表一所示告訴人所有自用小客車擋風玻璃之犯
    行，均係於同日於同一地點所為，時、地密接，應係基於同
    一毀損犯意，對同一種類法益侵害之數舉動接續施行，乃接
    續犯，應論以一罪；再被告以單一接續行為，侵害如附表一
    所示告訴人不同財產法益，為想像競合犯，應從一重處斷。
    爰審酌被告僅因心情不佳無處宣洩即砸毀如附表一所示告訴
    人所有之自小客車擋風玻璃，造成如附表一所示之告訴人受
    有損害，其行為實不足取，惟念其犯後已坦承犯行，顯有悔
    意，而迄今尚未與告訴人等達成和解，賠償告訴人等所受之
    損害，及告訴人等所受損害之程度等一切情狀，量處如主文
    所示之刑，並參酌本件犯罪情節、被告之智識程度及經濟狀
    況等情，諭知以新臺幣1,000 元折算1 日之易科罰金折算標
    準，以資懲儆。至於扣案之石頭8 顆，雖供本件犯罪所用之
    物，惟係被告隨手於地上撿拾而得，並非被告所有，爰不另
    為沒收之諭知，附此敘明。
三、另公訴意旨認被告酉○○以隨手撿拾之石塊丟擲玻璃之方式
    ，損壞如附表二所示之告訴人戊○○、甲○○所有之車輛擋
    風玻璃，致生損害於如附表二所示之告訴人戊○○、甲○○
    ，因認被告尚涉有刑法第354 條之毀損罪嫌等語。按告訴乃
    論之罪，未經告訴者，應諭知不受理之判決，刑事訴訟法第
    303 條第3 款定有明文。本件公訴人認被告酉○○係犯刑法
    第354 條之罪嫌，按依刑法第357 條之規定，第354 條之罪
    ，須告訴乃論。而如附表二所示之被害人戊○○、甲○○於
    警詢時已表明不要對被告酉○○提出告訴等語（見偵查卷第
    29頁、第44頁），且嗣後於偵查中亦未對被告酉○○提出告
    訴，依前開說明，本應就被告酉○○此部分為不受理之諭知
    ，惟公訴人認此部分與前揭論罪科刑之部分，有接續犯之一
    罪關係，爰不另為不受理之諭知，併此敘明。
據上論斷，應依刑事訴訟法第284 條之1 、第299 條第1 項前段
，刑法第354 條、第55條、第41條第1 項前段，刑法施行法第1
條之1 ，判決如主文。
本案經檢察官巳○○到庭執行職務。
中    華    民    國    97    年    12    月    31    日
                  刑事第十庭    法  官  陳玉聰
以上正本證明與原本無異。
如不服本判決，應於收受送達後10日內向本院提出上訴書狀（應
敘述具體理由並附繕本）。
上訴書狀如未敘述理由，應於上訴期間屆滿後20日內補提理由書
於本院。
                                書記官  吳彩華
中    華    民    國    97    年    12    月    31    日
附表一
┌──┬────┬────────┬──────────┐
│編號│ 告訴人 │ 遭毀損之車輛   │   地           點  │
│    │        │（價值新臺幣）  │                    │
├──┼────┼────────┼──────────┤
│ 1  │ 丑○○ │車牌RF-4071 號自│臺中市○○路72號對面│
│    │        │小客車前擋風玻璃│                    │
│    │        │（5,000元）     │                    │
├──┼────┼────────┼──────────┤
│ 2  │ 丁○○ │車牌OJ-1467 號自│臺中市○○○路、工學│
│    │        │小客車前擋風玻璃│三街口              │
│    │        │（5,000元）     │                    │
├──┼────┼────────┼──────────┤
│ 3  │ 辰○○ │車牌B6-1270 號自│臺中市○○○街80巷口│
│    │        │小客車前擋風玻璃│                    │
│    │        │（4,500元）     │                    │
├──┼────┼────────┼──────────┤
│ 4  │ 辛○○ │車牌TD-5513 號自│臺中市○○路72號對面│
│    │        │小客車前擋風玻璃│                    │
│    │        │（5,000元）     │                    │
├──┼────┼────────┼──────────┤
│ 5  │        │車牌6J-8856 號自│臺中市○○○路、工學│
│    │ 丙○○ │小客車前擋風玻璃│三街                │
│    │        │（7,000元）     │                    │
├──┼────┼────────┼──────────┤
│ 6  │ 午○○ │車牌1833-LK 號自│臺中市○○○路、工學│
│    │        │小客車前擋風玻璃│三街口              │
├──┼────┼────────┼──────────┤
│ 7  │未○○○│車牌2Q-5923 號自│臺中市○○路72號對面│
│    │（申○○│小客車前擋風玻璃│                    │
│    │代理）  │                │                    │
├──┼────┼────────┼──────────┤
│ 8  │ 庚○○ │車牌3Q-2465號自 │臺中市○○○路918號 │
│    │        │小客車前擋風玻璃│                    │
│    │        │（3000元）      │                    │
├──┼────┼────────┼──────────┤
│ 9  │ 卯○○ │車牌3375-UF 號自│臺中市○○○街80巷口│
│    │        │小客車前擋風玻璃│                    │
├──┼────┼────────┼──────────┤
│ 10 │ 己○○ │車牌4389-LH 號自│臺中市○○路72號對面│
│    │        │小客車前擋風玻璃│                    │
│    │        │（7,500元）     │                    │
├──┼────┼────────┼──────────┤
│ 11 │ 癸○○ │車牌H3-5820 號自│臺中市○○路72號對面│
│    │        │小客車前擋風玻璃│                    │
│    │        │（3,000元）     │                    │
├──┼────┼────────┼──────────┤
│ 12 │ 乙○○ │車牌NG-3929 號自│臺中市○○路72號對面│
│    │        │小客車前擋風玻璃│                    │
├──┼────┼────────┼──────────┤
│ 13 │ 子○○ │車牌P8-7155 號自│臺中市○○○路906號 │
│    │        │小客車前擋風玻璃│旁                  │
│    │        │（6,000元）     │                    │
├──┼────┼────────┼──────────┤
│ 14 │ 壬○○ │車牌QO-7076 號自│臺中市○○○路、工學│
│    │        │小客車前擋風玻璃│三街                │
│    │        │（5,000元）     │                    │
├──┼────┼────────┼──────────┤
│ 15 │ 寅○○ │車牌SW-9386 號自│臺中市○○路72號對面│
│    │        │小客車前擋風玻璃│                    │
└──┴────┴────────┴──────────┘
附表二
┌──┬────┬────────┬──────────┐
│編號│ 被害人 │ 遭毀損之車輛   │   地           點  │
│    │        │（價值新臺幣）  │                    │
├──┼────┼────────┼──────────┤
│ 1  │ 戊○○ │車牌3232-SH 號自│臺中市○○路與工學三│
│    │        │小客車前擋風玻璃│街路口              │
│    │        │（1萬元）       │                    │
├──┼────┼────────┼──────────┤
│ 2  │甲○○  │車牌MN-5297 號自│臺中市○○○街、忠明│
│    │        │小客車前擋風玻璃│南路                │
│    │        │（7,500元）     │                    │
└──┴────┴────────┴──────────┘
附錄本判決論罪科刑之法條：
刑法第354條
毀棄、損壞前2 條以外之他人之物，或致令不堪用，足以生損害
於公眾或他人者，處2年以下有期徒刑、拘役或500元以下罰金。


司法院資訊處製作；財團法人民間司法改革基金會備份。
